---
title: "Domashnee2"
author: "Kononova A.A."
date: '10 марта 2020 г '
output: html_document
---

```{r, echo = T, message = F, warning = F}
# Загрузка пакетов
library('data.table')          # работаем с объектами "таблица данных"
library('moments')             # коэффициенты асимметрии и эксцесса 
library('lattice')
library('ggplot2')
```
В данной работе строится один и тот же график средствами «base», «lattice» и «ggplot2». Все графики строятся на данных по импорту сливочного масла в РФ. Нас интересует эффект от введения продовольственных санкций.   
Построим коробчатые диаграммы суммарной массы поставок (пропуски, заменённые на средние, Netweight.kg.mean) по годам. Цветом показаны две группы странпоставщиков: 1) страны, попавшие под действие продовольственного эмбарго в 2014 году; 2) остальные страны.   
Загрузим данные.
```{r, echo = T, message = F, warning = F}
# загружаем файл с данными по импорту масла в РФ (из прошлой практики)
fileURL <- 'https://raw.githubusercontent.com/aksyuk/R-data/master/COMTRADE/040510-Imp-RF-comtrade.csv'
# создаём директорию для данных, если она ещё не существует:
if (!file.exists('./data')) {
  dir.create('./data')
}
# создаём файл с логом загрузок, если он ещё не существует:
if (!file.exists('./data/download.log')) {
  file.create('./data/download.log')
}
# загружаем файл, если он ещё не существует,
#  и делаем запись о загрузке в лог:
if (!file.exists('./data/040510-Imp-RF-comtrade.csv')) {
  download.file(fileURL, './data/040510-Imp-RF-comtrade.csv')
  # сделать запись в лог
  write(paste('Файл "040510-Imp-RF-comtrade.csv" загружен', Sys.time()), 
        file = './data/download.log', append = T)
}
# читаем данные из загруженного .csv во фрейм, если он ещё не существует
if (!exists('DT.import')){
  DT.import <- data.table(read.csv('./data/040510-Imp-RF-comtrade.csv', 
                                   stringsAsFactors = F))
}
# предварительный просмотр
dim(DT.import)            # размерность таблицы
str(DT.import)            # структура (характеристики столбцов)
DT.import          # удобный просмотр объекта data.table

```
Для дальнейшей работы заменим пропуски на средние значения.
```{r, echo = T, message = F, warning = F}
# явное преобразование типа, чтобы избежать проблем 
#  при заполнении пропусков
DT.import[, Netweight.kg := as.double(Netweight.kg)]

# заменяем пропуски на средние
DT.import[, Netweight.kg.mean := round(mean(.SD$Netweight.kg,
                                            na.rm = T), 0), by = Year]
DT.import[!is.na(Netweight.kg), Netweight.kg.mean := Netweight.kg]

# смотрим результат
DT.import[, Netweight.kg, Netweight.kg.mean]
DT.import[is.na(Netweight.kg), Year, Netweight.kg.mean]
```
Так же создадим дополнительный столбец, чтобы разделить страны на группы.
```{r, echo = T, message = F, warning = F}
f.report <- DT.import$Reporter
head(f.report)
str(f.report)
a <- "United States of America"
b <- "EU-28"
for (i in 1:length(f.report)){
  if(setequal(f.report[i],a) )
    {
      f.report[i] <- 1
    }
  else if(setequal(f.report[i],b)){
    f.report[i] <- 1
  }
  else{
    f.report[i] <- 0
    }
}
head(f.report)
DT.import[, f.report := as.double(f.report)]
```
Построим первый график средствами пакета base и сохраним его в формате .png.
```{r, echo = T, message = F, warning = F}
png('Pic-01.png', width = 500, height = 500)
boxplot(DT.import$Netweight.kg ~ as.factor(DT.import$Year), 
        boxwex = 0.25, at = 1:10 - 0.2,
        subset = f.report == 0, col = "yellow",
        xlab = 'Год', 
        ylab = 'Суммарная масса поставок', yaxs = "i")
boxplot(DT.import$Netweight.kg ~ as.factor(DT.import$Year), 
        add = TRUE,
        boxwex = 0.25, at = 1:10 + 0.2,
        subset = f.report == 1, col = "orange")
dev.off()
```
Теперь построим график с помощью пакета lattice/
```{r, echo = T, message = F, warning = F}
DT.import[, Embargo := factor(f.report, levels = c(0, 1), 
                              labels = c('Остальные страны', 
                                         'Страны Эмбраго 2014'))]

png('Pic-02.png', width = 500, height = 500)
bwplot( Netweight.kg ~  as.factor(Year)|Embargo, data = DT.import, 
        xlab = 'Год', 
        ylab = 'Суммарная масса поставок')
dev.off()
``` 
И наконец, построим третий график средствами пакета ggplot2.
```{r, echo = T, message = F, warning = F}
png('Pic-03.png', width = 500, height = 500)
gp <- ggplot(data = DT.import, 
             aes(x = as.factor(Year), 
                 y = Netweight.kg, 
                 color = Embargo))
gp <- gp + geom_boxplot()
gp <- gp + xlab('Год')
gp <- gp + ylab('Суммарная масса поставок')
gp
dev.off()
```